【裁判字號】    99,訴,147
【裁判日期】    990630
【裁判案由】    毒品危害防制條例等
【裁判全文】
臺灣高雄地方法院刑事判決               99年度訴字第147號
公  訴  人  臺灣高雄地方法院檢察署檢察官
被      告  丙○○
指定辯護人  陳慧敏律師
被      告  丁○○
選任辯護人  邱超偉律師
            石繼志律師
上列被告因毒品危害防制條例等案件，經檢察官提起公訴（98年
度偵字第29304 號），本院判決如下：
    主  文
丙○○所犯如附表一所示共肆罪，各處如附表一所示之刑及沒收
。應執行有期徒刑貳拾柒年。扣案海洛因拾伍包（含外包裝，純
質淨重合計陸點柒貳公克）均沒收銷燬之；扣案甲基安非他命壹
包（含外包裝，驗後淨重零點貳壹參公克）、如附表四所示之物
品、LG廠牌手機壹支（含門號0000000000號SIM 卡壹張）均沒收
之；未扣案販毒所得新臺幣壹仟陸佰元，與丁○○連帶沒收，如
全部或一部不能沒收時，以其等財產抵償之；未扣案販毒所得新
臺幣伍佰元沒收之，如全部或一部不能沒收時，以其財產抵償之
。其餘被訴如附表五所示販賣第一級毒品部分，無罪。
丁○○所犯如附表一編號1 、2 、4 所示共參罪，各處如附表一
編號1 、2 、4 所示之刑及沒收。應執行有期徒刑貳拾肆年。扣
案如附表四所示之物品、LG廠牌手機壹支（含門號0000000000號
SIM 卡壹張）均沒收之；未扣案販毒所得新臺幣壹仟陸佰元，與
丙○○連帶沒收，如全部或一部不能沒收時，以其等財產抵償之
。
    事  實
一、丙○○前因偽造文書、違反毒品危害防制條例、竊盜等案件
    ，分別經法院判處有期徒刑及減刑為應執行有期徒刑3 年4
    月確定後，於民國97年3 月10日縮刑期滿執行完畢；丁○○
    前因竊盜、公共危險、妨害兵役、施用毒品等案件，分別經
    本院判處有期徒刑3 年、10月、6 月、10月、3 月，嗣經定
    應執行有期徒刑5 年1 月確定，於95年9 月14日縮刑期滿執
    行完畢。詎均仍未知警惕，明知海洛因係毒品危害防制條例
    第2 條第2 項第1 款所列之第一級毒品，未經許可不得持有
    、轉讓及販賣，甲基安非他命係毒品危害防制條例第2 條第
    2 項第2 款所列之第二級毒品，且係藥事法第22條第1 項第
    1 款所定之禁藥，不得非法轉讓、持有，竟分別於附表一、
    二、三所示之時間、地點，各為下列之行為：
  (一)丙○○與丁○○共同基於意圖營利販賣第一級毒品各別犯意
    聯絡，以丙○○所有之門號0000000000號行動電話作為聯繫
    工具，分別於附表一編號1 、2 、4 所示時間、地點，以附
    表一編號1 、2 、4 所示方式，共同販賣第一級毒品海洛因
    3 次予附表一編號1 、2 、4 所示對象以營利。
  (二)丙○○另基於意圖營利販賣第一級毒品之犯意，以其所有之
    門號0000000000號行動電話作為聯繫工具，於附表一編號3
    所示時間、地點，以附表一編號3 所示方式，販賣第一級毒
    品海洛因1 次予附表一編號3 所示對象以營利。
  (三)丙○○基於轉讓第一級毒品之各別犯意，分別於附表二所示
    時間、地點，以附表二所示方式，無償轉讓第一級毒品海洛
    因2 次予附表二所示對象。
  (四)丙○○另基於轉讓禁藥之各別犯意，分別於附表三所示時間
    、地點，以附表三所示方式，無償轉讓禁藥甲基安非他命2
    次予附表三所示對象。
二、嗣經警於98年9 月30日下午3 時35分許，前往丙○○位在高
    雄縣林園鄉○○路195 巷口鐵皮屋之住處搜索，扣得丙○○
    所有如附表四所示之物，及丙○○所有第一級毒品海洛因15
    包（合計純質淨重合計6.72公克）、甲基安非他1 包（驗後
    淨重0.213 公），及其所有供連絡用LG廠牌手機1 支（含門
    號0000000000號SIM 卡1 張），而查獲上情。
二、案經高雄市政府警察局刑警大隊移送臺灣高雄地方法院檢察
    署檢察官偵查起訴。
    理  由
壹、程序部分
    本件檢察官前揭起訴書第7 頁記載：「核被告丙○○、丁○○文所為，均係違反毒品危害防治條例第4 條第1 項之販賣
    第一級毒品罪嫌（共5 罪）」（本院卷第5 頁），就被告丁○○被訴販賣海洛因行為之罪數，公訴人於本院審理時確認
    被告丁○○部分只犯起訴書附表一編號1 、2 、5 共3 罪，
    有本院99年3 月24日審判筆錄可稽，是本件審理範圍係以公
    訴人上開確認之起訴範圍為準，合先敘明。
貳、證據能力部分
一、通訊監察譯文－有證據能力
    按有事實足認被告或犯罪嫌疑人有下列各款罪嫌之一，並危
    害國家安全或社會秩序情節重大，而有相當理由可信其通訊
    內容與本案有關，且不能或難以其他方法蒐集或調查證據者
    ，得發通訊監察書。一、最輕本刑為3 年以上有期徒刑之罪
    。前項通訊監察書，偵查中由檢察官依司法警察機關聲請或
    依職權以書面記載第11條之事項，並敘明理由、檢附相關文
    件，聲請該管法院核發，通訊保障及監察法第5 條第1 項第
    1 款、第2 項定有明文。查卷附之前開通訊監察譯文，係臺
    灣高雄地方法院檢察署檢察官依其職權指揮高雄市警察局刑
    警大隊對被告持用行動電話進行通訊監察，是該通訊監察及
    通訊監察譯文之取得既符合通訊保障及監察法所定法定程序
    ，為合法取得之證據，復經本院踐行證據調查之法定程序，
    於審判期日向被告宣讀或告以要旨，被告及辯護人概不否認
    「本案卷附相關監聽譯文之真實無偽」，及就「譯文所載內
    容與監聽側錄情節相符」一節俱不爭執（本院卷二第61- 76
    頁），揆諸上開說明，卷附監聽譯文自有證據能力。
二、證人甲○○、乙○○、丁○○之警詢陳述－有證據能力
    按被告以外之人於審判外之言詞或書面陳述，除法律有規定
    者外，不得作為證據，刑事訴訟法第159 條第1 項固有明文
    。惟按被告以外之人於檢察事務官、司法警察官或司法警察
    調查中所為之陳述，與審判中不符時，其先前之陳述具有較
    可信之特別情況，且為證明犯罪事實存否所必要者，得為證
    據，刑事訴訟法第159 條之2 亦有明文。證人甲○○、乙○○、丁○○於警詢之陳述，與審判中所述均未盡相符，本院
    以渠等警詢時陳述，未與被告同庭接受訊問，較無心理壓力
    ，且未受外界之污染，較少權衡利害關係，且於偵查、審判
    中，均未表示警詢中有何不當詢問之情形，復於審判中均已
    到庭經交互詰問，依警詢之客觀環境及條件，應認渠等先前
    於警詢中之陳述，具有可信之特別情況，且為證明被告本件
    犯罪存否所必要，依刑事訴訟法第152 條之2 規定，均應有
    證據能力。
三、本判決所引用認定被告犯有本件犯行之其餘傳聞證據：
    按被告以外之人於審判外之言詞或書面陳述，除法律有規定
    者外，不得作為證據；又被告以外之人於審判外之陳述，雖
    不符刑事訴訟法第159 條之1 至第159 條之4 之規定，而經
    當事人於審判程序同意作為證據，法院審酌該言詞陳述或書
    面陳述作成時之情況，認為適當者，亦得為證據；當事人、
    代理人或辯護人於法院調查證據時，知有該法第159 條第1
    項不得為證據之情形，而未於言詞辯論終結前聲明異議者，
    視為有前項之同意，刑事訴訟法第159 條第1 項、第159 條
    之5 分別定有明文。本判決所引用之其餘各項證據資料，其
    屬於被告以外之人於審判外之陳述者，均據被告丙○○、丁○○及渠等辯護人、檢察官於本院審理中或同意作為證據或
    未於言詞辯論終結前聲明異議，本院審酌上開證據作成時之
    情況，亦無不當取供等情形，認為以之作為本案之證據亦屬
    適當，核諸上開說明，應有證據能力。
參、有罪部分
一、附表一（販賣第一級毒品海洛因部分）
  (一)訊據被告丙○○對於如附表一所示販賣海洛因共4 次之犯罪
    事實，於偵訊及本院審理時均坦承不諱（偵卷一第82-85 頁
    、本院卷二第74頁背面）；被告丁○○對於如附表一編號1
    、2 、4 所示販賣海洛因共3 次之犯罪事實，於本院審理時
    均坦承不諱（本院卷二第74頁背面），核與證人蔡振男、黃
    四郎、黃莊珵於警詢及偵訊之證述相符（警卷二第67-69 、
    72-74 、81-83 頁、偵卷二第425-430 、488-490 頁），並
    有高雄市政府警察局刑警大隊搜索筆錄暨扣押筆錄、扣押物
    品目錄表暨扣押物品、查獲現場照片、扣押物品照片、本院
    98年5 月18日98年聲監續字第1196號、98年7 月20日98年聲
    監字第1314號、98年8 月18日98年聲監字第1524號、98年8
    月18日98年聲監續字第2089號、98年9 月15日98年聲監續字
    第2378、2379號通訊監察書、高雄地檢署98毒偵5710號被告
    黃莊珵起訴書、通訊監察錄音光碟、98年6 月11日11時11分
    27秒、98年6 月18日9 時46分31秒丙○○持用之門號
    0000000000號行動電話與蔡振男使用00-0000000室內電話之
    監聽譯文、98年8 月19日18時52分30秒丙○○持用之門號
    0000000000號行動電話與黃四郎持用之門號0000000000號之
    監聽譯文、8 年9 月20日21時45分30秒丙○○持用之門號
    0000000000與黃莊珵使用00-0000000室內電話之監聽譯文可
    稽，被告丙○○有如附表一所示販賣海洛因共4 次之犯行、
    被告丁○○有如附表一編號1 、2 、4 所示共同販賣海洛因
    共3 次之犯行已屬顯然。又扣案之米黃色粉末10包、粉塊狀
    檢品3 包、黃色粉末檢品1 包、白色粉末檢品1 包，共15包
    檢品均含海洛因成分；扣案之白色晶體含甲基安非他命成分
    等情，有法務部調查局98年11月26日濫用藥物實驗室鑑定書
    （偵卷一第177 頁）、高雄市立凱旋醫院98年11月30日濫用
    藥物成品檢驗鑑定書（偵卷一第183 頁）在卷可佐，另證人
    黃四郎、黃莊珵均確有施用第一級毒品海洛因之行為，分別
    有渠等濫用藥物尿液檢驗報告（警卷二第110 、111 頁）在
    卷可稽，足認被告2 人上開任意性自白核與事實相符，應堪
    採信。
  (二)按販賣海洛因毒品之行為，並無一定之公定價格，每次買賣
    之價格亦各有差異，隨供需雙方之資力或關係之深淺或需求
    之數量、貨源之充裕與否、販賣者對於資金之需求如何與殷
    切與否，以及政府查緝之態度，進而為各種之風險評估，而
    有各種不同之標準，並非一成不變。販賣者從各種「價差」
    或「量差」或係「純度」謀取利潤方式，或有差異，然其所
    圖利益之非法販賣行為目的，則屬相同，並無二致。本件被
    告2 人雖未供承販入、賣出毒品所賺取之差價為何。惟一般
    民眾普遍認知毒品之非法交易，向為政府查禁森嚴且重罰不
    貸，衡諸常情，倘非有利可圖絕無平白甘冒被重罰高度風險
    之理，從而，舉凡其有償交易，除足反證其確另基於某種非
    圖利本意之關係外，通常尚難因無法查悉其買進、賣出之差
    價，而諉無營利之意思，或阻卻販賣犯行之追訴（最高法院
    87 年 度臺上字第3164號判決意旨參照）。又販賣毒品之所
    謂販賣行為，係行為人基於營利之目的，而販入或賣出毒品
    而言。販賣毒品者，其主觀上須有營利之意圖，且客觀上有
    販賣之行為即足構成，至於實際上是否已經獲利則非所問。
    即於有償讓與他人之初，係基於營利之意思，並著手實施，
    而因故無法高於購入之原價出售，最後不得不以原價或低於
    原價讓與他人時，仍屬販賣行為。必始終無營利之意思，縱
    以原價或低於原價有償讓與他人，方難謂為販賣行為，而僅
    以轉讓罪論處（最高法院93年度臺上字第1651號判決意旨參
    照）。本件被告2 人以如附表一所示方式，販賣海洛因供他
    人施用，自屬有利可圖，而無徒勞之理，其基於營利意圖而
    為販賣，堪予認定。
  (三)綜上，本件事證明確，被告2 人前揭犯行均堪認定，應依法
    論科。
二、附表二（轉讓第一級毒品海洛因部分）
    訊據被告丙○○矢口否認有附表二所示轉讓海洛因共2 次之
    犯行，辯稱：伊沒有如附表二編號1 所示轉讓海洛因予甲○○；伊與乙○○是男女朋友，是合資購買毒品云云。經查：
  (一)附表二編號1
    依被告丙○○持用門號0000000000號行動電話與證人甲○○
    持用門號0000000000號行動電話，於98年8 月20日7 時51分
    許之通話內容為：「A ：喂，怎樣？」、「B ：ㄟ！」、「
    A ：喂，怎樣？」、「B ：你們都去到那裡嗎？」、「A ：
    啥？」、「B ：我過去處理一餐啊，喔！」、「A ：什麼啦
    ！」、「B ：我過去處理一下啦！」、「A ：你說什麼？」
    、「B ：我過去處理一下啦！」、「A ：喔，好啦！」，有
    本院99年4 月6 日勘驗筆錄在卷可憑（本院卷一第288 頁）
    。而證人甲○○於警詢時證稱：上開通話內容「我過去處理
    一餐」是因伊當天有需要施打海洛因，所以去找被告丙○○
    叫他請伊一針（約15格）之海洛因，伊有拿到海洛因也當場
    在被告丙○○家中注射完畢等語（警卷二第76頁）；偵訊時
    證稱：（提示丙○○98年8 月20日7 時51分通訊監察譯文）
    伊問被告丙○○有沒有海洛因，向他要一點，被告丙○○是
    在他家裡鐵皮屋那裡給伊的等語（偵卷二第461 頁）；本院
    審理時證稱：伊於98年8 月20日7 時許好像有去被告丙○○
    位在仁武的鐵皮屋找他；上開通訊監察錄音內容中，B 是伊
    的聲音，伊在電話裡講「過去處理一餐」好像是要拿海洛因
    ，伊不確定A 男子是不是被告丙○○的聲音；98年8 月20日
    當天被告丙○○應該有免費提供海洛因給伊等語（本院卷一
    第254 、289-291 頁），佐以證人丁○○於本院審理時證稱
    ：上開通話內容應該是伊使用被告丙○○之上開門號接聽，
    當天伊與被告丙○○在遊樂場，可是太吵了聽不清楚甲○○
    在講什麼，伊就叫甲○○到遊樂場，那天甲○○沒有來遊樂
    場等語（本院卷二第16頁），堪信上開通話內容A 應係被告
    丁○○之聲音，且被告丙○○知悉證人甲○○與被告丁○○
    通話之目的係為向被告丙○○拿取海洛因，而被告丙○○對
    證人甲○○於98年8 月20日有前往其位在高雄縣林園鄉○○
    路195 巷口鐵皮屋之情亦不爭執，足認被告丙○○確有附表
    二編號1所示轉讓第一級毒品海洛因之犯行無訛。
  (二)附表二編號2
  1.證人乙○○於警詢時證稱：伊最後一次施用海洛因是在98年
    9 月30日下午14時許，在丙○○住處鐵皮屋內將海洛因施打
    入血液中；伊與被告丙○○是男女朋友，被告丙○○會提供
    海洛因供伊施用等語（警一卷第26、33頁）；偵訊時證稱：
    伊於98年9 月30日中午12時許在鐵皮屋內有用針筒注射施用
    海洛因；伊之海洛因是被告丙○○免費給伊的等語（偵卷一
    第69-70 頁）；本院審理時則改稱：被告丙○○於98年9 月
    30日中午12時許不是免費提供海洛因供伊施用，海洛因是伊
    與被告丙○○共同出資購買的等語（本院院一第299 頁），
    核證人乙○○於警詢、偵訊與本院審理時就其最後一次施用
    海洛因之時點固有歧異，惟就其在被告丙○○住處鐵皮屋內
    施用之海洛因係被告丙○○提供乙節，則前後證述均無不合
    ，參以證人乙○○於98年10月1 日經警採尿送鑑定之結果，
    確呈嗎啡陽性反應，有高雄市政府警察局刑警大隊偵一隊一
    分隊偵辦違反毒品案尿液採證代碼對照表、高雄市立凱旋醫
    院98年10月26日濫用藥物尿液檢驗報告在卷可憑（警卷一第
    92頁、警卷二第109 頁），足認證人乙○○於98年9 月30日
    中午12時許至下午14時許間之某時許，在被告丙○○位於高
    雄縣林園鄉○○路195 巷口之鐵皮屋內施用海洛因，且證人
    乙○○該次施用之海洛因係被告丙○○提供，是被告丙○○
    確有於98年9 月30日12時許至14時許間之某時許，無償轉讓
    數量不詳海洛因予證人乙○○1 次之犯行無訛。
  2.證人乙○○於警詢及偵訊時均一致證稱其於98年9 月30日最
    後一次施用之海洛因係被告丙○○免費提供，迄至本院審理
    時始改稱其於98年9 月30日施用之海洛因不是被告丙○○免
    費提供，而是其與被告丙○○共同出資購買云云，然觀諸證
    人乙○○幫被告丙○○將海洛因交付買家，被告丙○○就會
    提供海洛因供其施用乙節，業據證人乙○○於警詢、偵訊及
    本院98年10月1 日訊問時均一致證述屬實（警卷一第25頁、
    偵卷一第71頁、聲羈卷第15頁），顯見證人乙○○於本院審
    理時翻異前詞改稱其於98年9 月30日施用之海洛因並非被告
    丙○○免費提供之證詞，是否可信，顯有可疑，自難以此為
    有利被告丙○○之認定。況被告丙○○於警詢、偵訊及本院
    98年10月1 日訊問時均一致供承：因伊與證人乙○○是男女
    朋友，伊會提供海洛因供證人乙○○施用，證人乙○○會幫
    伊送毒品給買家等語在卷（警卷一第9 頁、偵卷一第83頁、
    聲羈卷第8 頁），核與證人乙○○於警詢、偵訊時均一致證
    稱：伊於98年7 月後即沒有工作，伊與被告丙○○是男女朋
    友，伊等從98年8 月底即一起住在上開鐵皮屋內，被告丙○○也沒有工作，伊與被告丙○○之經濟來源是向被告丙○○
    的母親拿錢等語（偵卷一第70頁）相符，是證人乙○○於98
    年9 月30日施用之海洛因確係被告丙○○所免費提供之情，
    應堪認定。
  (三)綜上，被告丙○○有如附表二所示轉讓第一級毒品海洛因犯
    行，均堪認定，應依法論科。
三、附表三（轉讓第二級毒品甲基安非他命部分）
    訊據被告丙○○矢口否認有附表三所示轉讓甲基安非他命共
    2 次之犯行，辯稱：伊與證人乙○○是男女朋友，是合資購
    買毒品，伊沒有如附表三編號1 所示轉讓甲基安非他命予乙○○；伊沒有如附表三編號2 所示轉讓海洛因予丁○○云云
    。經查：
  (一)附表三編號1
  1.證人乙○○於本院審理時證稱：98年9 月30日被查獲之當天
    早上，有在被告丙○○住處之鐵皮屋內施用甲基安非他命，
    甲基安非他命是被告丙○○所有，被告丙○○放在桌上，伊
    就一起施用等語（本院卷一第304 頁），而證人乙○○於98
    年10月1 日經警採尿送鑑定之結果，確呈甲基安非他命陽性
    反應，有高雄市政府警察局刑警大隊偵一隊一分隊偵辦違反
    毒品案尿液採證代碼對照表、高雄市立凱旋醫院98年10月26
    日濫用藥物尿液檢驗報告在卷可憑（警卷一第92頁、警卷二
    第109 頁），參以證人乙○○於警詢、偵訊及本院98年10月
    1 日訊問時均一致證稱其幫被告丙○○交付毒品給買家，被
    告丙○○就會提供毒品供其施用，其施用之甲基安非他命均
    係被告丙○○免費提供等語（警卷一第25頁、偵卷一第70頁
    、聲羈卷第15頁），足認證人乙○○於98年9 月30日上午某
    時許，在被告丙○○上開鐵皮屋住處內施用之甲基安非他命
    ，確係由被告丙○○提供，是被告丙○○確有於98年9 月30
    日上午某時許，無償轉讓數量不詳甲基安非他命予證人乙○○1 次之犯行無訛。
  2.被告丙○○雖以前詞置辯，惟證人乙○○於本院審理時證稱
    ：98年9 月30日被查獲當天伊施用之甲基安非他命不是合資
    購買的，甲基安非他命是被告丙○○所有，伊因幫被告丙○○接聽電話，被告丙○○將甲基安非他命放在桌上一起施用
    等語明確（本院卷一第303 頁），參以證人乙○○與被告丙○○同居時並無工作及經濟來源已如前述，堪信證人乙○○
    於98年9 月30日上午施用之甲基安非他命確係由被告丙○○
    無償轉讓，被告丙○○前揭所辯係事後卸責之詞，殊無足採
    。
  (二)附表三編號2
  1.證人丁○○於警詢、偵訊時時均一致證稱：伊最後一次施用
    甲基安非他命是98年9 月30日下午3 時許，在被告丙○○之
    鐵皮屋內施用等語（警卷一第17頁、偵卷一第75頁），核與
    證人乙○○於本院98年10月1 日訊問時陳稱：98年9 月30日
    下午丁○○施用之甲基安非他命是被告丙○○給他的等語（
    聲羈卷第14頁）、於本院審理時亦證稱：丁○○於98年9 月
    30日下午有在鐵皮屋內施用甲基安非他命，甲基安非他命是
    被告丙○○所有等語（本院卷一第304 頁）均相符合，而證
    人丁○○於98年10月1 日經警採尿送鑑定之結果，確呈甲基
    安非他命陽性反應，有高雄市政府警察局刑警大隊偵一隊一
    分隊偵辦違反毒品案尿液採證代碼對照表、高雄市立凱旋醫
    院98年10月26日濫用藥物尿液檢驗報告在卷可憑（警卷一第
    92頁、警卷二第108 頁），堪信證人丁○○於98年9 月30日
    下午3 時許在被告丙○○鐵皮屋住處內施用之甲基安非他命
    確係被告丙○○無償轉讓無訛。
  2.證人乙○○於本院審理時雖改稱：丁○○98年9 月30日下午
    施用之甲基安非他命可能是被告丙○○與丁○○合資買的等
    語（本院卷一第304 頁），而證人丁○○於本院審理時證稱
    ：伊於98年9 月30日下午在被告丙○○鐵皮屋住處施用甲基
    安非他命時，被告丙○○在睡覺，甲基安非他命是放在桌上
    ，伊自行拿來吸食；伊於98年10月1 日偵訊時說被告丙○○
    有免費2 次提供毒品給伊施用，是因當時藥癮在發作，伊不
    曉得有沒有說那句話等語（本院卷二第7 、10頁）。惟被告
    丁○○於警詢、偵訊均從未陳稱其與被告丙○○有合資購買
    甲基安非他命一事，而證人乙○○於警詢、偵訊及本院98年
    10月1 日訊問時均一致證稱被告丙○○有時候會免費提供丁○○毒品，有時候賣，因丁○○會幫被告丙○○送毒品或收
    錢等語（警卷一第32頁、偵卷一第72頁、聲羈卷第14頁），
    足徵證人乙○○上開關於丁○○於98年9 月30日下午施用之
    甲基安非他命是與被告丙○○合資購買部分證詞，顯係迴護
    被告丙○○之詞，應無可採。又被告丁○○於98年10月1 日
    之偵訊錄影光碟，經本院當庭勘驗結果為：「一、被告丁○○就被告丙○○是否有免費提供毒品一事，先稱沒有免費提
    供，每次都要錢，經檢察官質疑再次詢問後，被告丁○○則
    稱有二次免費提供。二、依光碟顯示畫面，被告丁○○神情
    無異狀。」，有本院99年5 月11日審判筆錄在卷可稽（本院
    卷二第11頁），堪認證人丁○○於本院審理時之上開證述，
    洵屬事後迴護被告丙○○之詞，亦無足採。
  (三)綜上，被告丙○○如附表三所示轉讓第二級毒品甲基安非他
    命犯行，均堪認定，應依法論科。
四、論罪科刑
  (一)按海洛因屬毒品危害防制條例第2 條第2 項第1 款所稱之第
    一級毒品，依法不得持有、轉讓及販賣。次按經中央衛生主
    管機關（行政院衛生署）明令公告禁止製造、調劑、輸入、
    輸出、販賣或陳列之毒害藥品，均屬藥事法所稱之禁藥，藥
    事法第21條第1 項第1 款定有明文。又甲基安非他命屬毒品
    危害防制條例第2 條第2 項第2 款所列之第二級毒品，又屬
    安非他命類藥品，業經藥品管理中央主管機關行政院衛生署
    於69年12月8 日、75年7 月11日及79年10月9 日三度公告重
    申禁止使用在案，迄未變更，仍應認屬藥事法第22條第1項
    第1 款所列之禁藥。而轉讓甲基安非他命之行為，除轉讓之
    數量已達行政院依毒品危害防制條例第8 條第6 項規定所訂
    定之標準（轉讓持有毒品加重其刑之數量標準第2 條第1項
    第2 款規定：淨重10公克以上），經依法加重該條第2 項之
    法定刑後，較藥事法第83條第1 項之法定刑為重之情形外，
    因藥事法第83條第1 項係於93年4 月21日修正公布，同年月
    23日施行，為毒品危害防制條例第8 條第2 項之後法，且為
    重法，自應優先適用藥事法處斷（最高法院97年臺非字第
    397 號判決意旨參照）。
  (二)核被告丙○○、丁○○如附表一所為，均係犯毒品危害防制
    條例第4 條第1 項之販賣第一級毒品罪。被告丙○○、丁○○販賣第一級毒品海洛因前，持有海洛因之低度行為，為販
    賣之高度行為所吸收，不另論罪。被告2 人就附表一編號1
    、2 、4 所示犯行，有犯意聯絡及行為分擔，均應依刑法第
    28條論以共同正犯。被告丙○○如附表二所為，係犯毒品危
    害防制條例第8 條第1 項之轉讓第一級毒品罪。被告丙○○
    於轉讓前後，持有海洛因之低度行為，為轉讓之高度行為所
    吸收，不另論罪。被告丙○○如附表三所示轉讓甲基安非他
    命部分，並無證據足認轉讓數量已達淨重10公克以上，基於
    罪證有疑，惟有利於被告之認定原則，不得遽依毒品危害防
    制條例第8 條第6 項加重其刑，應依藥事法第83條第1 項之
    轉讓禁藥罪論處，其於轉讓前後，持有甲基安非他命之低度
    行為，為轉讓之高度行為所吸收，不另論罪。
  (三)被告丙○○如附表一所示共4 次販賣第一級毒品，如附表二
    所示共2 次轉讓第一級毒品，如附表三所示共2 次轉讓禁藥
    犯行；被告丁○○如附表一編號1 、2 、4 所示共3 次販賣
    第一級毒品，均犯意各別，均應分論併罰。又被告丙○○、
    丁○○前分別有如事實欄所示之犯罪科刑及執行情形，均有
    臺灣高等法院被告前案紀錄表在卷可按。被告2 人於受徒刑
    之執行完畢後，5 年以內故意再犯本件有期徒刑以上各罪，
    均屬累犯，應依刑法第47條第1 項之規定，分別加重其刑，
    惟就販賣第一級毒品之法定刑無期徒刑部分不得加重，僅得
    就有期徒刑及罰金刑部分加重之。
  (四)另按毒品危害防制條例第17條第2 項規定：「犯第4 條至第
    8 條之罪，於偵查及審判中均自白者，減輕其刑」。被告丙○○就其所犯如附表一所示毒品危害防制條例第4 條第1 項
    之販賣第一級毒品共4 罪，於偵查及審判中均已自白犯行（
    偵卷一第83頁、本院卷二第74頁背面），應依上開規定，就
    其所犯如附表一所示各罪均減輕其刑，並先加後減。被告丁○○於偵查中對其如附表一編號1 、2 、4 所示之販賣第一
    級毒品犯行全部否認（警卷一第14-17 頁、偵卷一第75-77
    頁）；於本院審理時始就附表一編號1 、2 、4 所示犯行認
    罪（本院卷一第253 頁），核與毒品危害防制條例第17條第
    2 項所定「於偵查及審判中均自白」之要件，尚有未符，自
    不得依該規定而邀減刑之寬典。然慮及被告丁○○係受被告
    丙○○之指示交付毒品予交易對象，以換取被告丙○○免費
    提供毒品供其施用已如前述，且被告丁○○參與販賣第一級
    毒品共3 次，販賣金額分別為500 元、300 元、800 元，數
    量及金額均非龐大，其因有施用毒品需求而參與販毒，依其
    犯罪情狀，在客觀上足以引起一般同情，認有可憫之處，即
    予宣告法定最低度之刑，猶嫌過重，爰依刑法第59條之規定
    ，就被告丁○○所犯上開各罪均酌減其刑，並先加後減。又
    毒品危害防制條例第17條第1 項規定：「供出毒品來源，因
    而查獲其他正犯或共犯者，減輕或免除其刑」，係指具體提
    供毒品來源之資訊，使調查或偵查犯罪之公務員知悉而對之
    發動調查或偵查，並據以查獲者而言（最高法院98年度臺上
    字第1765號判決意旨參照），被告丙○○雖於偵查中供出所
    販賣之毒品來源，然警方並無因此查獲共犯或正犯等節，有
    高雄市政府警察局刑事警察大隊99年3 月17日函在卷足參（
    本院卷一第238 頁），且本院言詞辯論終結前，檢警機關並
    未函送或起訴相關之涉案人員，依上開判決意旨，被告丙○○雖有供出毒品之來源，惟與毒品危害防制條例第17條第1
    項規定之要件未合，自難以該條規定減輕或免除其刑。
  (五)爰審酌被告丙○○無視政府杜絕毒品禁令，意圖營利而販賣
    海洛因4 次、轉讓海洛因2 次、轉讓禁藥2 次予附表一、二
    、三所示之對象施用；被告丁○○意圖營利而販賣海洛因3
    次，戕害他人身心健康，犯罪所生危害非輕；衡以各次販賣
    數量非鉅，犯罪所得無多，非屬大規模販毒，情節相對較輕
    ，被告丙○○雖於警詢、偵查及審理時均否認轉讓毒品、禁
    藥犯行，惟始終坦認販賣毒品犯行，犯罪後態度尚可，而被
    告丁○○雖於警詢、偵查時均否認販賣毒品犯行，惟審理時
    坦認販賣毒品犯行，犯罪後態度尚可，及被告2 人之智識程
    度、生活狀況、各次販賣數量多寡不同等一切情狀，分別量
    處如主文所示之刑，並定其應執行之刑，以示懲儆。
  (六)末按以營利為目的販入毒品，經多次販賣後，持有剩餘毒品
    被查獲，只能於最後一次販賣毒品罪宣告沒收銷燬，不得於
    各次販賣毒品罪均宣告沒收銷燬（最高法院99年度臺上字第
    662 號判決意旨參照）。本件扣案第一級毒品海洛因共15包
    （純質淨重合計6.72公克），屬違禁物，且係98年9 月30日
    15時35分許，在被告丙○○位於高雄縣林園鄉○○路195 巷
    口鐵皮屋之住處內查獲，本件扣案海洛因既在被告丙○○最
    後一次轉讓海洛因之後，始為警查扣，揆諸上開判決意旨，
    應僅為被告丙○○最後一次轉讓海洛因予乙○○之高度行為
    所吸收，即祇能於該次被告丙○○轉讓海洛因予乙○○（即
    附表二編號2 所示）之轉讓第一級毒品罪刑項下宣告沒收銷
    燬；鑑驗耗損部分既已滅失，不另宣告沒收銷燬；各該毒品
    外包裝袋，均係包裹毒品用於防潮、便於轉讓，因直接包覆
    上開毒品，內均沾有微量之海洛因殘留而無法析離，應依毒
    品危害防制條例第18條第1 項前段規定，附隨上開毒品併予
    宣告沒收。又扣案之甲基安非他1 包（驗後淨重0.213 公克
    ）雖為第二級毒品，然按法律之適用應一體適用，不得分割
    適用，本件附表三所示犯行部分，既論被告丙○○以違反藥
    事法第83條之轉讓禁藥罪，關於扣案之上開甲基安非他命1
    包，亦應認屬藥事法所規定之違禁物，應依刑法第38條第1
    項第1 款之規定沒收，並在被告丙○○最後一次轉讓甲基安
    非他命予丁○○（即附表三編號2 所示）罪刑項下宣告之；
    鑑驗耗損部分既已滅失，不另宣告沒收；甲基安非他命之外
    包裝袋，係包裹毒品用於防潮、便於轉讓，因直接包覆上開
    毒品，內沾有微量之甲基安非他命而無法析離，應依刑法第
    38條第1 項第1 款，附隨上開毒品併予宣告沒收。再者，扣
    案如附表四所示物品，及LG廠牌手機1 支（含門號
    0000000000號SIM 卡1 張），分屬被告丙○○所有供測量、
    包裝毒品、聯絡販毒之用，均為供其販賣毒品所用之物，均
    應依毒品危害防制條例第19條第1 項之規定，及共同正犯責
    任共同之原則，分別在被告丙○○、丁○○如附表一所示之
    罪刑項下併予宣告沒收（其中手機1 支部分僅在被告2 人附
    表一編號4 罪刑項下宣告沒收）。未扣案之各次販毒所得（
    被告丙○○、丁○○共同販賣海洛因予蔡振男2 次所得分別
    為500 元、300 元；被告丙○○販賣海洛因予黃四郎1 次所
    得500 元；被告丙○○、丁○○共同販賣海洛因予黃莊珵1
    次所得800 元），均為被告丙○○等人因犯罪所得之財物，
    本於單獨犯罪、共犯責任共同之原則，亦應各依毒品危害防
    制條例第19條第1 項之規定，分別於被告2 人各該販賣毒品
    罪名項下宣告沒收或共同連帶沒收，如全部或一部不能沒收
    時，以被告丙○○之財產、或被告2 人之財產連帶抵償之。
    又被告丙○○雖使用門號0000000000、0000000000號行動電
    話，分別與證人蔡振男、黃四郎聯絡販賣毒品，惟上開2 門
    號均非被告丙○○所有而未經扣案，業據被告丙○○供承在
    卷（本院卷二第13頁）；扣案之Any Call、ELIYA 廠牌手機
    各1 支，分屬被告丙○○之妹及證人乙○○所有，亦據被告
    丙○○供承在卷（本院卷二第13頁），且均無證據足認係供
    被告丙○○上開門號使用聯絡販毒；其餘扣案物品，均因無
    證據顯示與本件被告2 人所為犯行有何直接關聯性，爰均不
    另為沒收之諭知，附此敘明。
肆、無罪部分
一、公訴意旨另以：被告丙○○與乙○○（本院通緝中）共同基
    於意圖營利販賣第一級毒品海洛因之犯意聯絡，以丙○○使
    用之門號0000000000號行動電話作為聯繫工具，於附表五所
    示時間、地點，以附表五所示方式，共同販賣第一級毒品海
    洛因1 次予附表五所示對象以營利。因認被告丙○○此部分
    另涉有共同販賣第一級毒品罪嫌等語。
二、按犯罪事實應依證據認定之，無證據不得認定犯罪事實；又
    不能證明被告犯罪者，應諭知無罪之判決，刑事訴訟法第
    154 條第2 項、第301 條第1 項分別定有規定。次按認定不
    利於被告之事實，須依積極證據，苟積極證據不足為不利於
    被告事實之認定時，即應為有利於被告之認定，更不必有何
    有利之證據。此之所謂證據，須確屬能為被告有罪之證明，
    而無瑕疵可指者，始足當之；再者，犯罪事實之認定，應憑
    證據，所謂證據，須適於為被告犯罪事實之證明者，始得採
    為斷罪資料，如未能發現相當證據，或證據不足以證明，自
    不能以推測或擬制之方法以為裁判基礎；又所謂認定犯罪事
    實所憑之證據，雖不以直接證據為限，間接證據亦包括在內
    ，然而無論直接或間接證據，其為訴訟上之證明，須於通常
    一般人均不致有所懷疑，而得確信其為真實之程度，始得據
    之為有罪之認定，倘其證明尚未達到此一程度，而有合理懷
    疑存在時，即應為無罪之判決（最高法院29年度上字第3105
    號、30年度上字第816 號、40年度臺上字第86號、53年度臺
    上字第2750號、76年度臺上字第4986號判例參照）。另事實
    審法院對於證據之取捨，依法雖有自由判斷之權，然積極證
    據不足證明犯罪事實時，被告之抗辯或反證縱屬虛偽，仍不
    能以此資為積極證據應予採信之理由；至認定犯罪事實應依
    證據，為刑事訴訟法所明定，故被告否認犯罪事實所持之辯
    解，縱屬不能成立，仍非有積極證據足以證明其犯罪行為，
    不能遽為有罪之認定（最高法院30年度上字第482 號、第
    1831號判例參照）。
三、本件公訴人認被告丙○○涉犯上開罪嫌係以：證人甲○○於
    警詢及偵訊時之證述、證人乙○○於警詢及偵訊時之證述、
    被告使用門號0000000000號行動電話與證人甲○○使用門號
    0000000000號行動電話之通訊監察譯文為其主要論據。訊據
    被告丙○○否認有此部分之犯行，辯稱：附表五（即起訴書
    附表一編號4 ）伊沒有賣海洛因給證人甲○○等語（本院卷
    二第74頁背面）。經查：
  (一)依被告丙○○使用門號0000000000號行動電話與證人甲○○
    使用門號0000000000號行動電話於98年9 月5 日22時4 分許
    之通話內容為：「A ：喂！」、「B ：喂！啊他呢？」、「
    A ：你..要幹什麼？你要拿錢給他嗎？」、「B ：對啊！」
    、「A ：對啊，好啊！」、「B ：在這裡嗎？」、「A ：對
    啊！」、「B ：元彰喔？」、「A ：沒有啦！」、「B ：啥
    ？」、「A ：你自己嗎？」、「B ：我跟逼機仔啦！」、「
    A ：跟逼機仔喔？」、「B ：店裡喔？好啊！」、「A ：沒
    有啦，啊你拿著不能進來ㄟ！」、「B ：啥？」、「A ：不
    能進來ㄟ！」、「B ：為什麼不能進去？」、「A ：啊你有
    要處理是不是？」、「B ：對啦，我有話要跟他說啦！」、
    「A ：要不然，等一下，我跟他說！」、「B ：我過去啊..
    店裡是不是？」、「A ：對啦！好！」、「B ：喂！」、「
    A ：啥？」、「B ：店裡嗎？」、「A ：對啦！」、「B ：
    好啦！」；於同日22時6 分許之通話內容為：「A ：喂！」
    、「B ：我到了吶！」、「A ：（女）等一下從後面啦，我
    等一..」、「B ：好。」、「A ：..（語意不詳）對，啊！
    他來了沒，你看一下，快一點！」，此有本院99年4 月6 日
    勘驗筆錄在卷可憑（本院卷一第293-294 頁）。觀諸上開通
    話內容，均未見有何關於約定毒品交易之具體時間、地點、
    種類、數量、金額或方式之具體內容，而證人甲○○於警詢
    、偵訊及本院審理時復一致證稱：上開通話中B 是伊的聲音
    ，與伊對話的是乙○○，「逼機仔」是被告丁○○，98年9
    月5 日22時4 分許之通話，伊是要還向被告丙○○借的
    3,000 元給被告丙○○，通話後伊隨即前往被告丙○○位在
    高雄縣林園鄉○○路195 巷口之鐵皮屋找乙○○還錢，當天
    伊不是去向被告丙○○買海洛因等語（警卷二第77頁、偵卷
    二第463 頁、本院卷一第295 頁），始終堅稱其並無於98年
    9 月5 日22時許與被告丙○○交易毒品，則僅憑上開通訊監
    察內容，仍無從認定實際交易之毒品種類、金額、數量為何
    ，自難僅憑此遽認被告丙○○亦有附表五所示犯行。
  (二)證人甲○○於警詢時固證稱：伊有跟被告丙○○買過毒品，
    是由乙○○接聽電話，然後開門讓伊進去，伊先拿500 元給
    乙○○，乙○○隨即將手中的海洛因交給伊，該次交易有成
    功等語（警卷二第77頁）；於偵訊時證稱：伊於98年9 月5
    日22時許在被告丙○○鐵皮屋那裡有施打一次海洛因，不是
    伊向被告丙○○買的，是伊拿3,000 元還被告丙○○時跟他
    要的，該次海洛因是乙○○拿給伊等語（偵卷二第463 頁）
    核證人甲○○於警詢時之證述，僅堪認定被告丙○○曾販賣
    毒品予證人甲○○，然就販賣毒品之種類、金額、數量則均
    無從具體特定，而證人甲○○於偵訊之證述，亦僅得認其於
    98年9 月5 日22時許曾在被告丙○○鐵皮屋內施打海洛因，
    然其於當日施打之海洛因是否確為被告丙○○所販賣，亦無
    具體證據可佐，況證人丁○○於本院審理時證稱：98年9 月
    5 日22時許伊有在甲○○車上，甲○○當天前往被告丙○○
    上開鐵皮屋，是說要拿3,000 元給被告丙○○等語（本院卷
    二第15頁），堪信被告丙○○前揭所辯尚非虛妄，自難僅依
    證人甲○○於警詢、偵訊之證述，遽認被告丙○○確有附表
    五所示犯行。
  (三)證人乙○○於警詢時陳稱：（問：甲○○警詢筆錄指認98年
    9 月5 日22時4 分用0000000000自己名字所申請的電話打給
    0000000000丙○○買毒品，並指認電話是由你所接聽，開門
    讓甲○○進去並親手拿500 元給你，你隨即將手中一支裝妥
    海洛因毒品15格針筒交給甲○○，完成交易。你是否有販毒
    給甲○○？）這是被告丙○○叫伊拿給甲○○的，錢也是拿
    給被告丙○○等語（警卷二第61-62 頁）；於偵訊時證稱：
    伊有幫忙拿毒品給甲○○一次，時間忘記了，那次他是進來
    屋裡，然後拿500 元海洛因給他等語（偵卷二第442 頁），
    於本院審理時供承：伊有於98年9 月5 日22時許拿海洛因給
    甲○○，但伊沒有收錢等語（本院卷一第287 頁），並證稱
    ：伊是自行把海洛因交付給甲○○，事前被告丙○○不知道
    ，事後伊有提到等語（本院卷一第299 頁），核證人乙○○
    於警詢時警方並未提示98年9 月5 日22時4 分許之通訊監聽
    譯文，而僅告知證人乙○○關於甲○○上開警詢筆錄不明確
    之陳述，則證人乙○○於警詢之陳述內容是否確係針對98年
    9 月5 日22時許之時點，非無疑義。又證人乙○○於偵訊時
    之上開證述，仍無從具體特定與甲○○交易海洛因之時間；
    於本院審理時復稱其雖有交付海洛因予甲○○，然並未收錢
    ，是縱認證人甲○○於98年9 月5 日22時許有自證人乙○○
    取得海洛因，惟取得海洛因之原因是否確係被告丙○○指示
    證人乙○○販賣予證人甲○○，仍無積極證據足稽，是亦難
    徒憑證人乙○○上開證述，遽認被告丙○○確有附表五所示
    犯行。
四、綜上，公訴意旨所提出上開證據，均不足認定被告丙○○確
    有如附表五所示犯行，應認舉證尚有未足。此外，本院依現
    存卷證，復查無其他證據足證被告確有公訴意旨所指此部分
    之犯行，揆諸前開說明，即屬犯罪不能證明，自應就此部分
    為被告無罪之諭知。
據上論斷，應依刑事訴訟法第299 條第1 項前段、第301 條，毒
品危害防制條例第4 條第1 項、第8 條第1 項、第17條第2 項、
第18條第1 項前段、第19條第1 項，藥事法第83條第1 項，刑法
第11條、第28條、第51條第5 款、第59條、第38條第1 項第1款
、第2 款，判決如主文。
本案經檢察官李怡增到庭執行職務。
中    華    民    國    99    年    6     月    30    日
              刑事第十六庭  審判長法  官  曾逸誠
                                  法  官  王靖茹
                                  法  官  姚水文
以上正本證明與原本無異。
如不服本判決應於收受送達後10日內向本院提出上訴書狀，並應
敘述具體理由；如未敘述上訴理由者，應於上訴期間屆滿後20日
內向本院補提理由書（均須按他造當事人之人數附繕本）「切勿
逕送上級法院」。
中    華    民    國    99    年    6     月    30    日
                                  書記官  蔡靜雯
附錄本案論罪科刑法條：
毒品危害防制條例第4 條：
製造、運輸、販賣第一級毒品者，處死刑或無期徒刑；處無期徒
刑者，得併科新臺幣2 千萬元以下罰金。
製造、運輸、販賣第二級毒品者，處無期徒刑或7 年以上有期徒
刑，得併科新臺幣1 千萬元以下罰金。
製造、運輸、販賣第三級毒品者，處5 年以上有期徒刑，得併科
新臺幣7 百萬元以下罰金。
製造、運輸、販賣第四級毒品者，處3 年以上10年以下有期徒刑
，得併科新臺幣3 百萬元以下罰金。
製造、運輸、販賣專供製造或施用毒品之器具者，處1 年以上7
年以下有期徒刑，得併科新臺幣1 百萬元以下罰金。
前五項之未遂犯罰之。
毒品危害防制條例第8條
轉讓第一級毒品者，處 1 年以上 7 年以下有期徒刑，得併科新
臺幣 1 百萬元以下罰金。
轉讓第二級毒品者，處 6 月以上 5 年以下有期徒刑，得併科新
臺幣 70 萬元以下罰金。
轉讓第三級毒品者，處 3 年以下有期徒刑，得併科新臺幣 30
萬元以下罰金。
轉讓第四級毒品者，處 1 年以下有期徒刑，得併科新臺幣 10
萬元以下罰金。
前四項之未遂犯罰之。
轉讓毒品達一定數量者，加重其刑至二分之一，其標準由行政院
定之。
附表一（販賣第一級毒品海洛因部分）
┌─┬───┬──────┬────────────┬─────────────────┐
│  │      │  交易對象  │                        │                                  │
│編│      ├──────┤                        │                                  │
│號│行為人│  交易時間  │      交易方式          │    所犯之罪、所處之刑及沒收      │
│  │      ├──────┤                        │                                  │
│  │      │  交易地點  │                        │                                  │
├─┼───┼──────┼────────────┼─────────────────┤
│1 │丙○○│   蔡振男   │蔡振男於98年6 月11日11時│丙○○共同販賣第一級毒品，累犯，處│
│  │丁○○├──────┤11分許，使用00-0000000號│有期徒刑拾陸年。扣案如附表四所示之│
│  │      │98年6 月11日│室內電話，與丙○○使用之│物品均沒收；未扣案之販毒所得新臺幣│
│  │      │11時11分許後│門號0000000000號行動電話│伍佰元，與丁○○連帶沒收，如全部或│
│  │      │某時        │聯絡，約定向丙○○購買  │一部不能沒收時，以其等財產抵償之。│
│  │      ├──────┤500 元之海洛因後，蔡振男├─────────────────┤
│  │      │高雄縣林園鄉│旋前往高雄縣林園鄉某福德│丁○○共同販賣第一級毒品，累犯，處│
│  │      │某福德廟    │廟等候，丙○○則推由與其│有期徒刑拾捌年。扣案如附表四所示之│
│  │      │            │共同基於販賣第一級毒品犯│物品均沒收；未扣案之販毒所得新臺幣│
│  │      │            │意聯絡之丁○○至該處交付│伍佰元，與丙○○連帶沒收，如全部或│
│  │      │            │海洛因予蔡振男並收取價金│一部不能沒收時，以其等財產抵償之。│
│  │      │            │。                      │                                  │
├─┼───┼──────┼────────────┼─────────────────┤
│2 │丙○○│   蔡振男   │蔡振男於98年6 月18日9 時│丙○○共同販賣第一級毒品，累犯，處│
│  │丁○○├──────┤46分許，使用00-0000000號│有期徒刑拾伍年捌月。扣案如附表四所│
│  │      │98年6 月18日│室內電話，與丙○○使用之│示之物品均沒收；未扣案之販毒所得新│
│  │      │9 時46分許後│門號0000000000號行動電話│臺幣參佰元，與丁○○連帶沒收，如全│
│  │      │某時許      │聯絡，約定向丙○○購買  │部或一部不能沒收時，以其等財產抵償│
│  │      ├──────┤300 元之海洛因後，蔡振男│之。                              │
│  │      │高雄縣林園鄉│旋前往高雄縣林園鄉某福德├─────────────────┤
│  │      │某福德廟    │廟，丙○○則推由與其共同│丁○○共同販賣第一級毒品，累犯，處│
│  │      │            │基於販賣第一級毒品犯意聯│有期徒刑拾柒年捌月。扣案如附表四所│
│  │      │            │絡之丁○○至該處交付海洛│示之物品均沒收；未扣案之販毒所得新│
│  │      │            │因予蔡振男並收取價金。  │臺幣參佰元，與丙○○連帶沒收，如全│
│  │      │            │                        │部或一部不能沒收時，以其等財產抵償│
│  │      │            │                        │之。                              │
├─┼───┼──────┼────────────┼─────────────────┤
│3 │丙○○│   黃四郎   │黃四郎於98年8 月19日18時│丙○○販賣第一級毒品，累犯，處有期│
│  │      ├──────┤52分許，使用0000000000號│徒刑拾陸年。扣案如附表四所示之物品│
│  │      │98年8 月19日│行動電話，與丙○○使用之│均沒收；未扣案之販毒所得新臺幣伍佰│
│  │      │18時52分許後│門號0000000000號行動電話│元沒收，如全部或一部不能沒收時，以│
│  │      │某時許      │聯絡，約定向丙○○購買  │其財產抵償之。                    │
│  │      ├──────┤500 元之海洛因後，黃四郎│                                  │
│  │      │港嘴加油站  │旋前往港嘴加油站，丙○○│                                  │
│  │      │            │至該處交付海洛因予黃四郎│                                  │
│  │      │            │並收取價金。            │                                  │
├─┼───┼──────┼────────────┼─────────────────┤
│4 │丙○○│   黃莊珵   │黃莊珵於98年9 月20日21時│丙○○共同販賣第一級毒品，累犯，處│
│  │丁○○├──────┤45分許，使用00-0000000號│有期徒刑拾陸年陸月。扣案LG廠牌手機│
│  │      │98年9 月20日│室內電話，與丙○○使用之│壹支（含門號0000000000號SIM 卡壹張│
│  │      │21時45分許後│門號0000000000號行動電話│）及如附表四所示之物品，均沒收；未│
│  │      │某時許      │聯絡，約定向丙○○購買  │扣案之販毒所得新臺幣捌佰元，與賴世│
│  │      ├──────┤800 元之海洛因後，黃莊珵│宗連帶沒收，如全部或一部不能沒收時│
│  │      │高雄縣林園鄉│旋前往高雄縣林園鄉○○路│，以其等財產抵償之。              │
│  │      │仁愛路195 巷│附近之仁惠幼稚園，丙○○├─────────────────┤
│  │      │口鐵皮屋    │則推由與其共同基於販賣第│丁○○共同販賣第一級毒品，累犯，處│
│  │      │            │一級毒品犯意聯絡之丁○○│有期徒刑拾捌年陸月。扣案LG廠牌手機│
│  │      │            │至該處交付海洛因予黃莊珵│壹支（含門號0000000000號SIM 卡壹張│
│  │      │            │並收取價金。            │）及如附表四所示之物品，均沒收；未│
│  │      │            │                        │扣案之販毒所得新臺幣捌佰元，與黃顯│
│  │      │            │                        │智連帶沒收，如全部或一部不能沒收時│
│  │      │            │                        │，以其等財產抵償之。              │
└─┴───┴──────┴────────────┴─────────────────┘
附表二（轉讓第一級毒品海洛因部分）
┌─┬───┬──────┬────────────┬─────────────────┐
│  │      │  轉讓對象  │                        │                                  │
│編│      ├──────┤                        │                                  │
│號│行為人│  轉讓時間  │      轉讓方式          │    所犯之罪、所處之刑及沒收      │
│  │      ├──────┤                        │                                  │
│  │      │  轉讓地點  │                        │                                  │
├─┼───┼──────┼────────────┼─────────────────┤
│1 │丙○○│   甲○○   │丙○○於98年8 月20日7 時│丙○○轉讓第一級毒品，累犯，處有期│
│  │      ├──────┤51分許後某時許，在高雄縣│徒刑壹年貳月。                    │
│  │      │98年8 月20日│林園鄉○○路195 巷口鐵皮│                                  │
│  │      │7 時51分許後│屋之住處，無償轉讓不詳數│                                  │
│  │      │某時許      │量之海洛因供甲○○施用。│                                  │
│  │      ├──────┤                        │                                  │
│  │      │高雄縣林園鄉│                        │                                  │
│  │      │仁愛路195 巷│                        │                                  │
│  │      │口鐵皮屋    │                        │                                  │
├─┼───┼──────┼────────────┼─────────────────┤
│2 │丙○○│   乙○○   │丙○○於98年9 月30日12時│丙○○轉讓第一級毒品，累犯，處有期│
│  │      ├──────┤許至14時許間之某時許，在│徒刑壹年貳月，扣案海洛因15包（含外│
│  │      │98年9 月30日│高雄縣林園鄉○○路195 巷│包裝，純質淨重合計6.72公克）均沒收│
│  │      │12時許至14時│口鐵皮屋之住處，無償轉讓│銷燬之。                          │
│  │      │許間之某時許│數量不詳之海洛因供乙○○│                                  │
│  │      ├──────┤施用。                  │                                  │
│  │      │高雄縣林園鄉│                        │                                  │
│  │      │仁愛路195 巷│                        │                                  │
│  │      │口鐵皮屋    │                        │                                  │
└─┴───┴──────┴────────────┴─────────────────┘
附表三（轉讓第二級毒品甲基安非他命部分）
┌─┬───┬──────┬────────────┬─────────────────┐
│  │      │  轉讓對象  │                        │                                  │
│編│      ├──────┤                        │                                  │
│號│行為人│  轉讓時間  │      轉讓方式          │    所犯之罪、所處之刑及沒收      │
│  │      ├──────┤                        │                                  │
│  │      │  轉讓地點  │                        │                                  │
├─┼───┼──────┼────────────┼─────────────────┤
│1 │丙○○│   乙○○   │丙○○於98年9 月30日上午│丙○○犯藥事法第八十三條第一項之轉│
│  │      ├──────┤某時許，在高雄縣林園鄉仁│讓禁藥罪，累犯，處有期徒刑柒月。  │
│  │      │98年9 月30日│愛路195 巷口鐵皮屋之住處│                                  │
│  │      │上午某時許  │無償轉讓不詳數量甲基安非│                                  │
│  │      │            │他命供乙○○施用。      │                                  │
│  │      ├──────┤                        │                                  │
│  │      │高雄縣林園鄉│                        │                                  │
│  │      │仁愛路195 巷│                        │                                  │
│  │      │口鐵皮屋    │                        │                                  │
├─┼───┼──────┼────────────┼─────────────────┤
│2 │丙○○│   丁○○   │丙○○於98年9 月30日下午│丙○○犯藥事法第八十三條第一項之轉│
│  │      ├──────┤3 時許，在高雄縣林園鄉仁│讓禁藥罪，累犯，處有期徒刑柒月。扣│
│  │      │98年9 月30日│愛路195 巷口鐵皮屋之住處│案甲基安非他命壹包（含外包裝，驗後│
│  │      │下午3時許   │無償轉讓不詳數量甲基安非│淨重0.213 公克，）沒收。          │
│  │      │            │他命供丁○○施用。      │                                  │
│  │      ├──────┤                        │                                  │
│  │      │高雄縣林園鄉│                        │                                  │
│  │      │仁愛路195 巷│                        │                                  │
│  │      │口鐵皮屋    │                        │                                  │
└─┴───┴──────┴────────────┴─────────────────┘
附表四（扣案物品）
┌──┬─────┬────┬────┐
│編號│ 物品名稱 │ 數量   │ 所有人 │
├──┼─────┼────┼────┤
│ 1  │電子磅秤  │ 1（臺）│ 丙○○ │
├──┼─────┼────┼────┤
│ 2  │塑膠鏟    │ 1（支）│ 丙○○ │
├──┼─────┼────┼────┤
│ 3  │小型夾鏈袋│ 1（包）│ 丙○○ │
└──┴─────┴────┴────┘
附表五（無罪部分）
┌─┬───┬─────┬─────────┬──────────────────┐
│編│行為人│ 交易對象 │     交易時間     │         交易方式                   │
│號│      │          ├─────────┤                                    │
│  │      │          │     交易地點     │                                    │
├─┼───┼─────┼─────────┼──────────────────┤
│1 │丙○○│  甲○○  │98年9月5日22時許  │甲○○於98年9 月5 日22時4 分許，使用│
│  │      │          ├─────────┤0000000000號行動電話，與丙○○使用之│
│  │      │          │高雄縣林園鄉○○路│0000000000號行動電話聯絡，約定向黃顯│
│  │      │          │195 巷口鐵皮屋    │智購買不詳數量海洛因後，甲○○旋前往│
│  │      │          │                  │高雄縣林園鄉○○路195 巷口鐵皮屋，由│
│  │      │          │                  │丙○○推由乙○○交付不詳數量海洛因並│
│  │      │          │                  │收取價金。                          │
└─┴───┴─────┴─────────┴──────────────────┘

司法院資訊處製作；財團法人民間司法改革基金會備份。
